# ias16

提问人：liubin988513 时间：2012-03-10 01:01:06
1 ，39 If an asset’s carrying amount is increased as a result of a revaluation, the increaseshall be recognised in other comprehensive income and accumulated in equity under the heading of revaluation surplus. However, the increase shall be recognised in profit or loss to the extent that it reverses a revaluation decrease of the same asset previously recognised in profit or loss对于符合评估增值条件的会计处理，可以参照这个计入资本公积-其他资本公积【增值】吗？
2 ，41The revaluation surplus included in equity in respect of an item of property, plant and equipment may be transferred directly to retained earnings when the asset is derecognised. This may involve transferring the whole of the surplus when the asset is retired or disposed of. However, some of the surplus may be transferred as the asset is used by an entity. In such a case, the amount of the surplus transferred would be the difference between depreciation based on the revalued carrying amount of the asset and depreciation based on the asset’s original cost. Transfers from revaluation surplus to retained earnings are not made through profit or loss.
这个感觉挺奇怪的。比如一个资产，原始成本 100 万，提折旧 5 年，第 3 年增值了 20 万。后面 2 年折旧就为【100-20*3+20]/2,比原来每年折旧增加了 10 万。如果我第 4 年处置，扣除多提折旧的 10 万只能计入留存收益.如果坚持下，就可以间接计入折旧【转让当期费用】了----这个是不是很容易操作啊。还有，对于评估调帐的资产，我们处置也是需要把资本公积-其他资本公积扣除已经增大折旧那部分转入留存收益吗？？还是不动。恳请陈版及各位老师解惑，先谢谢了。
该贴已经同步到 liubin988513的微博

回答人：chenyiwei
回复 liubin988513 的帖子
1 、对于在非同一控制下合并中一次性被购买 100 ％股权的被购买方在其自身报表层面进行调账处理时，可以这样理解。在国企公司制改建中，评估增值需折合为实收资本，也就是在实收资本和“资本溢价”项目中。
2 、资产重估增值形成的revaluation surplus在处置时总是直接转入留存收益，不通过利润表，这并不区分是否为使用寿命届满之前的提前处置。